臺灣臺中地方法院刑事判決　　　　　　　96年度訴字第1279號
公　訴　人　臺灣臺中地方法院檢察署檢察官
被　　　告　甲○○
指定辯護人　本院公設辯護人　乙○○
上列被告因毒品危害防制條例案件，經檢察官提起公訴（96年度
偵字第2928號），本院判決如下：
    主    文
甲○○無罪。
    理    由
一、公訴意旨略以：被告甲○○意圖販賣第三級毒品愷他命，於
    民國九十六年一月八日晚間某時許，在臺中市○○路與中港
    路口之「時尚舞廳」內，以不詳之價格，向真實姓名年籍不
    詳綽號「小四」之成年男子購買第三級毒品愷他命一批（詳
    細數量不詳）因而持有。嗣於九十六年一月十一日晚間七時
    三十分許，在其臺中市西屯區○○○街五號住處，為警持搜
    索票查獲，並當場在其前揭住處三樓客廳茶几上，扣得愷他
    命一小包（毛重八公克）、塑膠吸管一支、塑膠平盤一個、
    量杯一只、分裝袋二包等物，復於甲○○前揭住處衣櫃間內
    ，扣得愷他命1包（毛重四百六十五公克），因認被告涉犯
    毒品危害防制條例第五條第三項之意圖販賣而持有第三級毒
    品愷他命罪嫌云云。
二、按犯罪事實應依證據認定之，無證據不得認定犯罪事實；不
    能證明被告犯罪或其行為不罰者，應諭知無罪之判決，刑事
    訴訟法第一百五十四條第二項、第三百零一條第一項分別定
    有明文。又事實之認定，應憑證據，如未能發現相當證據，
    或證據不足以證明，自不能以推測或擬制之方法，以為裁判
    基礎。且認定犯罪事實所憑之證據，雖不以直接證據為限，
    間接證據亦包括在內；然而無論直接或間接證據，其為訴訟
    上之證明，須於通常一般之人均不致有所懷疑，而得確信其
    為真實之程度者，始得據為有罪之認定，最高法院四十年臺
    上字第八六號及七十六年臺上字第四九八六號分別著有判例
    可資參照。再刑事訴訟法第一百六十一條已於九十一年二月
    八日修正公布，修正後同條第一項規定：檢察官就被告犯罪
    事實，應負舉證責任，並指出證明之方法。因此，檢察官對
    於起訴之犯罪事實，應負提出證據及說服之實質舉證責任。
    倘其所提出之證據，不足為被告有罪之積極證明，或其闡明
    之證明方法，無從說服法官以形成被告有罪之心證，基於無
    罪推定之原則，自應為被告無罪判決之諭知（最高法院九十
    二年臺上字第一二八號判例意旨參照）。
三、本件公訴人認被告甲○○涉有上開罪嫌，係以被告甲○○
    坦承曾施用第三級毒品愷他命，及持有前揭扣案物品。被
    告遭查獲時確實持有毛重合計四百七十三公克之愷他命無誤
    。且前揭扣案之愷他命數量甚多，扣案之物復有量杯、分裝
    袋等物，衡情應非僅供被告一人施用，是被告辯稱無販賣意
    圖云云，顯有不實云云，為其論據。
四、訊據被告固對於其有施用第三級毒品愷他命及警察有於上揭
    時地在其上址住處扣得前揭物品之事實坦承不諱，惟堅決否
    認有何意圖販賣而持有第三級毒品愷他命犯行，辯稱略以：
    扣案物品中小包的愷他命確為伊所有，但係供己施用。至於
    扣案毛重四百六十五公克之物品並非愷他命，且非伊所有，
    係伊友人「阿強」放在為警查獲處，伊不知「阿強」為何將
    該包物品放在該處，可能是忘記帶走。又扣案之塑膠吸管及
    平盤係伊所有供施用愷他命所用，量杯伊不知是何人所放，
    至於分裝袋則係伊用來裝小東西使用等語。經查，被告於警
    詢中即供稱：伊最後一次施用愷他命時間是九十六年一月十
    一日十九時許，係以新臺幣八千元向「小四」購買十公克，
    伊最後一次向「小四」購買愷他命時間是九十六年一月八日
    晚上等語。且扣案之白色晶體二包，經本院送請內政部警政
    署刑事警察局鑑定結果為：驗前毛重四百六十八. 五九公
    克之白色晶體，經取○. 三五公克鑑定結果，檢出乙醯胺酚
    成份，係解熱、鎮痛劑，並未檢出第三級毒品愷他命成份。
    扣案驗前毛重八. 一三公克之白色晶體，取○. 二四公克
    鑑定結果，檢出第三級毒品愷他命成份，有內政部警政署刑
    事警察局九十六年五月二十八日刑鑑字第○九六○○六五一
    ○六號鑑定書一份在卷可稽 (見本院卷第二九頁)。又被告
    於上開時地為警查獲後，經警採集其尿液送請中山醫學大學
    附設醫院檢驗科藥物檢測中心檢測結果，愷他命確呈陽性反
    應，有中山醫學大學附設醫院檢驗科藥物檢測中心出具之檢
    測報告一份在卷可按 (見偵卷第三三頁)。準此，被告辯稱
    扣案毛重約○. 八公克之愷他命是伊所有供己施用。至於扣
    案毛重四百六十五公克之物品並非愷他命等語，應符真實。
    從而，檢察以被告持有毛重合計四百七十三公克之愷他命一
    節，推論被告具有販賣第三級毒品愷他命之犯意云云，即有
    未合。再者，警察雖有在被告住處扣得量杯及分裝袋等物，
    惟該等扣案物品，亦不足以證明被告確實具有販賣第三級毒
    品愷他命營利之意圖。此外，復查無其他積極事證足認被告
    確有販賣第三級毒品愷他命之意圖，揆諸首開說明，既不能
    證明被告犯罪，即應為其無罪之諭知，以免冤抑。
據上論斷，應依刑事訴訟法第三百零一條第一項，判決如主文。
中　　華　　民　　國　　96　　年　　7 　　月　　5 　　日
                       臺灣臺中地方法院刑事第十庭
                           審判長法  官  賴妙雲
                                 法  官  黃炫中
                                 法  官  江奇峰
上正本證明與原本無異。
如不服本判決，應於送達後十日內向本院提出上訴狀（須附繕本
），上訴於臺灣高等法院臺中分院。
                                 書記官  江慧貞
中　　華　　民　　國　　96　　年　　7 　　月　　5 　　日
